【裁判字號】    99,交聲,1903
【裁判日期】    990823
【裁判案由】    聲明異議
【裁判全文】
臺灣高雄地方法院交通事件裁定        99年度交聲字第1903號
原處分機關  交通部公路總局高雄區監理所
代  表  人  劉育麟
異  議  人
即受處分人  甲○○
上列異議人因違反道路交通管理處罰條例案件，對於交通部公路
總局高雄區監理所於民國99年6 月14日所為之處分（高監營裁字
第裁80-B00000000號）聲明異議，本院裁定如下：
    主  文
異議駁回。
    理  由
一、異議意旨略以：異議人於民國99年3 月10日晚間將所騎乘車
    牌號碼XQ6-879 重機車停放在高雄市○○○路240 號前，因
    該路段之禁止停車標誌豎立位置遭另一標誌遮檔，且該標誌
    未依規定與行車方向成90度角，又附近五福二路派出所之騎
    樓下停放警用機車、民眾機車，實有誤導百姓認知疑慮，為
    此請求撤銷罰緩新臺幣（下同）600 元等語。
二、按人行道不得臨時停車，而禁止臨時停車處所不得停車，道
    路交通安全規則第111 條第1 項第1 款及第112 條第1 項第
    1 款定有明文。次按道路交通管理處罰條例所稱之人行道，
    係指為專供行人通行之騎樓、走廊，及劃設供行人行走之地
    面道路，與人行天橋及人行地下道；而汽車駕駛人停車時，
    在設有禁止停車標誌、標線之處所停車者，處600 元以上12
    00元以下罰鍰，道路交通管理處罰條例第3 條第3 款、第56
    條第1 項第4 款分別定有明文。又道路交通管理處罰條例所
    稱之汽車，包括機器腳踏車在內，此觀該條例第3 條第8 款
    規定自明。
三、經查：
  (一)本件異議人甲○○騎乘車牌號碼XQ6-879 重機車，於99年3
    月10日19時52分許，在高雄市○○○路240 號前，因「在設
    有禁止停車標誌之處所停車」之違規行為，經高雄市政府警
    察局交通警察大隊逕行舉發，並經原處分機關認定異議人所
    有之機車違反道路交通管理處罰條例第56條第1 項第4 款規
    定，裁處罰鍰600 元，為異議人所不爭執，並有高雄市政府
    警察局舉發違反道路交通管理事件通知單及本件裁決書各1
    紙、採證照片4 張附卷可稽。
  (二)異議人雖以前詞置辯，惟按道路交通標誌標線號誌設置規則
    第16條既規定：「標誌以豎立於行車方向之右側為原則，特
    殊情況得豎立於行車方向之左側或以懸掛方式設置之。除本
    規則另有規定外，標誌之牌面應與行車方向成九十度角為原
    則。但得視實際情況斟酌調整期水平或俯仰角度」，可知道
    路交通標誌如何設置，係由主管機關斟酌交通安全之需要，
    視實際情況本於權責定之，有其裁量空間。經查，異議人確
    係將上述機車停放在行人通行之人行道上，且其違規停放機
    車地點左前方數公尺處，明顯豎立有人行道禁止停車、違者
    取締拖吊等字樣之禁止標誌，而該禁止標誌確係豎立於行車
    方向之右側，且牌面與行車方向成90度角等節，有前揭違規
    地點採證照片4 張可參，縱該禁止停車標誌之設置地點旁另
    設有其他標誌，亦無妨該禁止停車標誌係在眾人皆可輕易觀
    看之處所無訛。又異議人復提出自行拍攝違規地點附近五福
    二路派出所騎樓下停放警用機車、民眾機車之照片，然觀諸
    照片內之機車均停放於停車格內，自非異議人將車輛停放於
    未設停車格之違規情形可相提並論，此亦為一般人所應具備
    之基本認知而無混淆之虞，況本件異議人既係合法考領駕駛
    執照，對上開規定更不得諉為不知或誤解法令。是以異議人
    徒憑一己之見質疑本件裁罰可議，顯屬無稽。
四、綜上所述，本件受處分人確有於上開時、地，在設有禁止停
    車標誌之處所停車之違規事實，堪以認定。從而，原處分機
    關依道路交通管理處罰條例第56條第1 項第4 款規定及違反
    道路交通管理事件統一裁罰基準表，裁處罰鍰600 元，核無
    違法或不當之情事，是本件異議為無理由，應予駁回。
五、據上論斷，應依道路交通管理處罰條例第87條第2 項，道路
    交通案件處理辦法第19條，裁定如主文。
中    華    民    國    99    年    8     月    23    日
                  交通法庭    法  官  王品惠
以上正本證明與原本無異。
如不服本裁定應於送達後5日內向本院提出抗告狀。
中    華    民    國    99    年    8     月    23    日
                              書記官  李文廣
標誌牌面之大小，應以車輛駕駛人在適當距離內辨認清楚為原則
；除本規則另有規定外，標誌之牌面應與行車方向成九○度角為
原則。但得視實際情況酌量調整其水平或俯仰角度。道路交通標
誌標線號誌設置規則第13條第1 項、第16條第2 項

司法院資訊處製作；財團法人民間司法改革基金會備份。
